臺灣臺北地方法院刑事判決　　　　　　　96年度易字第1313號
公　訴　人　臺灣臺北地方法院檢察署檢察官
被　　　告　丁○○
　　　　　　　　　　（現因另案羈押於臺灣臺北看守所）
上列被告因竊盜案件，經檢察官提起公訴（96年度偵緝字第1108
號），本院判決如下：
    主  文
丁○○無罪。
    理  由
一、公訴意旨略以：被告丁○○與丙○○（業經臺灣高等法院判
    處有期徒刑1年6月確定）、王宜玲係朋友關係，被告丁○○
    與丙○○基於意圖為自己不法之所有之犯意聯絡，由丙○○
    趁機複製王宜玲位於臺北市○○區○○路2段211巷6弄2號住
    處之鑰匙後，於民國92年9月26日凌晨3時許，由被告丁○○
    駕駛小貨車前往該處，以上開複製之鑰匙侵入上址王宜玲與
    家人所居之住宅，趁渠等睡覺之際，徒手竊取置於主臥室內
    之保險箱（即鐵櫃，其內有新臺幣（下同）10萬元，勞力士
    表2只、鑽戒2枚、不詳數量之耳環、手鍊、戒指、項鍊等金
    飾、自小貨車行照1枚、自小客車行照1枚、甲○○及王勝日
    駕照各1枚、房屋及土地所有權狀共4紙）1 個，得手後載往
    烏來山區，打開保險箱，將勞力士錶、鑽戒及金飾變賣予乙○○得款10萬元花用，嗣王宜玲之父母王勝日、甲○○於同
    日上午5 時30分許返家時，始發現家中保險箱遭竊而報警處
    理。丙○○嗣於94年03月10日警方尚未查獲上開竊盜案件之
    犯罪嫌疑前，向臺灣臺北地方法院檢察署具狀自首，始悉上
    情。因認被告丁○○涉犯刑法第321條第1項第1 款之竊盜罪
    嫌。
二、按犯罪事實應依證據認定之，無證據不得認定犯罪事實，不
    能證明被告犯罪者，應諭知無罪之判決，刑事訴訟法第154
    條第2項及第301 條第1項分別定有明文。次按認定犯罪事實
    所憑之證據，雖不以直接證據為限，間接證據亦包括在內；
    然而無論直接或間接證據，其為訴訟上之證明，須於通常一
    般之人均不致有所懷疑，而得確信其為真實之程度者，始得
    據為有罪之認定，倘其證明尚未達到此一程度，而有合理之
    懷疑存在時，事實審法院復已就其心證上理由予以闡述，敘
    明其如何無從為有罪之確信，因而為無罪之判決，尚不得任
    意指為違法，最高法院76年臺上字第4986號著有判例要旨可
    資參照。又按共同被告所為不利於己之陳述，必須顯無瑕疪
    可指，而就其他方面調查又與事實相符，始足採為他被告論
    罪之依據，最高法院46年臺上字第419 號著有判例意旨可參
    。
三、公訴人認被告丁○○涉犯竊盜罪嫌，無非係以共犯丙○○之
    供述、被害人甲○○之指訴、證人乙○○之證詞、現場照片
    、臺灣高等法院94年度上易字第2021號判決為其論據。訊據
    被告丁○○堅詞否認有何竊盜犯行，辯稱：伊根本未為本案
    之竊盜犯行，伊沒有和丙○○共同至甲○○家竊取前揭物品
    ，係因伊與丙○○涉有另一件強盜犯行，丙○○認為是伊去
    報警致丙○○遭警逮捕，丙○○才會指稱是與伊共犯本案竊
    盜，然事實上是因伊打電話給強盜案之被害人等語。
四、經查：
  (一)證人丙○○於本院審理時具結證稱：「我認識被告丁○○，
    我們都住附近，認識好幾年了。當時我跟王宜玲是男女朋友
    ，後來被抓到去執行，聽到我二嫂說王宜玲懷孕了，所以才
    寫自白書去警察局說是我竊盜的，我那時有槍砲、殺人案件
    被通緝，警察賴泰安抓到我稱是被告說我開車在哪裡出入，
    因被告出賣我，我才想把被告咬出來說他是共犯。」等語（
    見本院卷第35、36頁），核與被告丁○○所辯丙○○是因認
    為被告丁○○報警才導致他遭逮捕，而供稱是與被告共犯本
    案竊盜犯行等語大致相符，故被告丁○○所辯前詞非不足採
    信。又證人丙○○固於94年05月17日警詢時陳稱：「甲○○
    的女兒王宜玲是我的女朋友，因此我有她家中鑰匙，後來我
    因通緝缺錢，就想到她家中有一個放置財物的錢櫃，乃於92
    年09月26日清晨與丁○○開一部發財車到她家巷口附近，然
    後以鑰匙開門入屋搬走鐵櫃，到烏來山邊將鐵櫃鋸開，裡面
    有現金10萬元，金飾及手錶等變賣給『阿圳』，總共約33萬
    元，我分得15萬元，其餘丁○○拿走。」等語（見94年度偵
    字第9377號卷第16、17頁），以及於94年05月27日偵查中供
    稱：「贓物除現金外，其於勞力士錶、金飾、鑽戒等物賣給
    朋友乙○○。」等語（見94年他字第2089號第56頁），然證
    人丙○○於94年3月10日自首本件犯行後，於94年4月12日、
    95年5月27日、於94年5月17日警偵訊時皆坦承有為本件竊盜
    犯行，但自94年7月5日檢察官偵訊時起，又翻異前詞否認有
    為本件竊盜犯行，可見證人丙○○前後供述不一，顯互相矛
    盾而有瑕疵，且證人丙○○於歷次警詢、偵審訊問時，僅在
    94年05月17日警詢時有提及本件竊盜犯行是與被告丁○○共
    同為之，何況證人丙○○前開於警詢時所為供述係屬被告丁○○以外之人於審判外之言詞陳述，查無例外得作為證據之
    事由，依法不得作為被告丁○○是否犯罪之證據，已如前述
    。
  (二)證人乙○○於本院審理時具結證述：「（提示臺灣高等法院
    94年度上易字第2021號卷第100、101頁）我之前所述均實在
    。我不認識在場被告丁○○，也沒聽過這名字，當初丙○○
    是一個人拿手錶、戒指、項鍊、手鍊，來找我幫他轉賣，我
    沒有問丙○○為什麼有這些東西。」等語（見本院卷第42、
    43頁），以及在臺灣高等法院94年度上易字第2021號丙○○
    竊盜案件95年04月14日審理時具結證述：「2、3年前，丙○○偷來的金飾、勞力士男錶是透過我賣給其他人。」等語（
    見該案卷宗第101 頁），則證人乙○○之證詞，僅能證明丙○○有變賣贓物之事實，尚無從據以推認被告丁○○共犯本
    案竊盜之事實。又證人即警員賴泰安在臺灣高等法院94年度
    上易字第2021號丙○○竊盜案件95年04月14日審理時具結證
    述：「丙○○因槍砲案件為警查獲時，是我負責詢問，並製
    作筆錄，印象中丙○○沒有告訴我有本件竊盜犯行，也沒有
    逼丙○○承認任何犯罪。」等語（見該案卷宗第100、101頁
    ），亦無從逕以推認被告丁○○有共犯本案竊盜之事實。再
    者徵之公訴人提出之證人甲○○、王宜玲證詞、現場照片1
    張等證據，亦均僅能認定前揭保險箱及其內物品失竊之事實
    與前述保險箱之重量應非一個人搬得動，本件竊盜之行為人
    除丙○○外應尚有他人之事實，以及臺灣高等法院94年度上
    易字第2021號竊盜案件係針對丙○○是否有本件竊盜犯行而
    為審理與判決，以之證明被告丁○○共同犯本案竊盜之犯行
    ，均尚嫌失據。
五、綜上所述，被告丁○○辯稱其並未共同竊盜一事，尚堪採信
    。公訴人所舉之證據與所指出之證明方法尚未足使本院確信
    被告丁○○犯罪，此外，復查無其他積極證據足資證明被告
    丁○○有何竊盜之犯行，依照前開之說明，不能證明被告丁○○犯罪，應為被告丁○○無罪之諭知。
據上論斷，應依刑事訴訟法第284條之1、第301條第1項，判決如
主文。
本案經檢察官簡逸薇到庭執行職務
中　　華　　民　　國　　96　　年　　10　　月　　15　　日
　　　　　　　　　刑事第五庭    法　官　賴秀蘭
以上正本證明與原本無異。
如不服本判決，應於判決送達後10日內向本院提出上訴狀（應抄
附繕本）。告訴人或被害人如對於本判決不服者，應具備理由請
求檢察官上訴，其上訴期間之計算係以檢察官收受判決正本之日
期為準。
　　　　　　　　　　　　　　　　書記官　游秀珠
中　　華　　民　　國　　96　　年　　10　　月　　19　　日
